臺灣高等法院交通事件裁定　　　　　　 96年度交抗字第295號
抗　告　人
即受處分人
即 異議 人　甲○○
　　　　　　　　　　號4樓
原處分機關　交通部公路總局臺北區監理所蘆洲監理站
上列抗告人因違反道路交通管理處罰條例案件，不服臺灣板橋地
方法院，中華民國95年12月29日所為裁定（95年度交聲字第1829
號），提起抗告，本院裁定如下：
    主  文
原裁定撤銷，發回臺灣板橋地方法院。
    理  由
一、本件原裁定略以：本件舉發通知單其送達程序係以異議人之
    住所地址即臺北縣蘆洲市○○○路○段328巷17 弄11號4樓為
    應送達處所，而先於94年9月20日以第542458 號大宗掛號郵
    件郵寄，因不獲會晤應受送達人本人又無代收人代為收受，
    因招領逾期，由郵政機關退回原舉發機關後，乃於94年11月
    18日以第647311號大宗掛號郵件為寄存送達，即作送達通知
    書2份，1份黏貼於應受送達人住所地門首，另1份置於該送
    達處所信箱或其他適當位置，並將送達之上開舉發通知書寄
    存於中原路郵局長安局招領以為送達等情，此有臺北縣政府
    警察局送達證書影本1紙存卷足憑。而上開送達地址，確為
    送達時異議人之住所地址，亦有原審依職權查詢異議人之個
    人基本資料、及記載有異議人住址之聲明異議狀各1件在卷
    足憑，足徵上開舉發通知書確於94年11月18日合法送達於異
    議人，故上開舉發通知書業已於當日發生送達之效力，是異
    議人辯稱未曾收受原舉發通知書，顯不可採，因認原處分機
    關依道路交通管理處罰條例第53 條之規定，裁處異議人罰
    鍰5,400元，於法並無不當，本件異議為無理由，應予駁回
    ，等情，固非無見。
二、惟查：民事訴訟法第138條所規定之寄存送達，限於不能依
    同法第136條及第137條規定行送達者，始得為之，設其送達
    之處所，雖原為應受送達人之住居所、事務所或營業所而實
    際上已變更者，該原住居所、事務所或營業所，即非應為送
    達之處所，自不得於該原處所為寄存送達（最高法院64年台
    抗字第481號民事判例參照）。經查：本件原處分機關雖於
    94年11月18日以第647311號大宗掛號郵件為寄存送達，即作
    送達通知書2份，1份黏貼於應受送達人住所地門首，另1份
    置於該送達處所信箱或其他適當位置，並將送達之上開舉發
    通知書寄存於中原路郵局長安局招領以為送達等情，固有臺
    北縣政府警察局送達證書影本1紙存卷足憑。而上開送達地
    址，確為送達時異議人之住所地址，亦經原審依職權查詢異
    議人之個人基本資料、及記載有異議人住址之聲明異議狀各
    1件在卷足憑，固可認定上開舉發通知書確於94年11月18日
    「寄存送達」於異議人，惟依抗告人異議意旨所稱：伊於91
    年12月29日即出境赴日求學，迄今尚未入境等語，經原審核
    與法務部入出境資訊連結作業所載異議人「遷出國外」情形
    相符，似認抗告人之住所實際上業已變更，即該原住所「臺
    北縣蘆洲市○○○路○段328巷17弄11號4樓」，非應為送達
    之處所，則依上開說明自不得於該原處所為寄存送達。原處
    分機關為寄存送達時，抗告人住所是否業已變更？實情如何
    ？此與判斷寄存送達是否合法攸關。原審未詳加調查審認，
    遽行駁回其異議，顯有未合。抗告意旨執以指摘，非無理由
    ，應由本院將原裁定撤銷，由原法院更為適當之裁定。
三、據上論結，應依道路交通案件處理辦法第26條，刑事訴訟
    法第413條前段，裁定如主文。
中　　華　　民　　國　　96　　年　　4 　　月　　26　　日
                   交通法庭審判長法　官　蔡　長　溪
 　　　　　　　　　　　　　　　　法  官　陳　春　秋
 　　　　　　　　　　　　　　　　法  官　林　俊　益
以上正本證明與原本無異。
不得再抗告。
                                 書記官　廖　月　女
中　　華　　民　　國　　96　　年　　4 　　月　　26　　日
